【裁判字號】    89,訴,165
【裁判日期】    901018
【裁判案由】    違反槍砲彈藥刀械管制條例
【裁判全文】
台灣彰化地方法院刑事判決                          八十九年度訴字第一六五號
    公  訴  人  臺灣彰化地方法院檢察署檢察官
    被      告  乙○○
右列被告因違反槍砲彈藥刀械管制條例案件，經檢察官提起公訴（八十八年度偵字第
一一一四九號），本院判決如左：
    主  文
乙○○未經許可，持有可發射子彈具有殺傷力之槍枝，累犯，處有期徒刑壹年貳月，
併科罰金新台幣參萬元，罰金如易服勞役，以新台幣玖佰元即銀元佰元折算壹日。
扣案之改造玩具手槍（槍枝管制編號：0000000000號）壹把沒收。
    事  實
一、乙○○曾有竊盜、違反動產擔保交易法以及麻藥等前科，最近一次構成累犯之前
    科，係於民國（下同）八十六年五月七日，因違反麻醉藥品管理條例案件，經台
    灣台中地方法院判處有期徒刑四月，於同年五月二十九日確定；復於八十六年九
    月十九日，因違反麻醉藥品管理條例案件，經台灣台中地方法院判處有期徒刑三
    月，於八十七年一月九日確定，嗣二案定其應執行刑六月，於八十七年九月二十
    七日因易科罰金而執行完畢。猶不知悔改，其明知具殺傷力之改造玩具手槍係槍
    砲彈藥刀械管制條例所列管之槍砲，未經許可，不得持有，竟仍自八十八年十一
    月二十三日起，未經許可而持有具殺傷力仿COLT廠半自動四五手槍改造之玩具手
    槍一把。迄於八十八年十一月三十日下午一時三十分許，適逢乙○○正欲搬家，
    為警在其位於彰化縣和美鎮○○路○段七０八號四樓租屋處樓梯間，當場從其欲
    搬走之雜物堆內起出上開具殺傷力玩具手槍一把。
二、案經彰化縣警察局鹿港分局報請臺灣彰化地方法院檢察署檢察官偵查起訴。
    理  由
一、訊據被告乙○○矢口否認右揭犯行，辯稱：為警起出改造玩具手槍之那堆雜物並
    非伊所有；又查獲那把手槍可能是甲○○自己置放在伊四樓租屋處之樓梯間，伊
    並無同意云云。惟查證人甲○○業於本院審理時證稱：該把手槍並非伊所有，亦
    非伊所置放等語；另證人即查獲員警潘浚文亦到庭證述：「（查獲情形？）查獲
    時乙○○正在搬家，當時乙○○在樓梯口，我們在被告乙○○的身上查獲海洛因
    及注射針筒，並在他住處的樓梯口他準備要搬走的東西裡查獲壹個塑膠袋內有壹
    把槍。當時乙○○有承認槍是他的。」、「（查獲時他是否有承認東西是他的？
    ）他有承認那些東西是他的，因他正要搬家，房間東西都已經搬出來了。當時有
    問他這些釣竿及雜物是否屬他所有，他說是的，槍是在他那堆東西裡找到的。」
    等語；而被告又係當場查獲之現行犯，且有改造手槍一把扣案可資佐證，而扣案
    之改造手槍，經送內政部警政署刑事警察局鑑定結果，認改造手槍（槍枝管制編
    號0000000000），係仿ＣＯＬＴ廠半自動四五手槍製造之金屬玩具手
    槍換裝金屬土造金屬槍管改造而成，其擊發機械正常，具發射子彈功能，認具殺
    傷力等情，有該局所出具之八十八年十二月六日刑鑑字第一二九０七四號鑑驗通
    知書一紙在卷足憑，被告上開所辯，顯屬事後諉卸刑責之飾詞，不足採信。本案
    事證已臻明確，被告犯行堪以認定，應依法論科。
二、核被告乙○○所為，係犯槍砲彈藥刀械管制條例第十一條第四項之未經許可持有
    可發射子具有殺傷力之槍枝罪。又被告前曾因違反麻醉藥品管理條例案件，經法
    院先後判處有期徒刑四月及三月確定，嗣二案定其應執行刑六月，於八十七年九
    月二十七日因易科罰金而執行完畢，此有台灣彰化地方法院檢察署刑案資料查註
    紀錄表以及台灣高等法院被告全國前案紀錄表各乙份附卷可稽，其受此有期徒刑
    執行完畢後，五年以內再犯有期徒刑以上之本罪，應依累犯規定，加重其刑。爰
    審酌被告犯罪之動機、目的、方法、手段，其前有多項犯罪記錄，品行不佳，且
    其私下持有具殺傷力之改造玩具手槍，危害社會安全，所生危害不輕，及其犯罪
    後態度等一切情狀，量處如主文所示之刑，罰金部分，並諭知易服勞役之折算標
    準，以示懲儆。又被告係偶發犯，依其犯罪情節，尚無需以強制工作
    矯正其偏差行為，依司法院大法官會議第四七一號解釋意旨，本件尚無宣告強制
    工作之必要，附此敘明。至扣案具殺傷力之改造玩具手槍一把（槍枝管制編號：
    0000000000），係違禁物，應依法宣告沒收。
據上論斷，應依刑事訴訟法第二百九十九條第一項前段，槍砲彈藥刀械管制條例第十
一條第四項，刑法第十一條前段、第四十七條、第四十二條第二項、第三十八條第一
項第一款，罰金罰鍰提高標準條例第二條，現行法規所定貨幣單位折算新台幣條例第
二條，判決如主文。
本案經檢察官黃淑媛到庭執行職務。
中    華    民    國      九  十  年      十      月      十  八    日
                                    臺灣彰化地方法院刑事第二庭
                                        法      官  康  弼  周
右正本證明與原本無異。
如不服本判決，應於判決送達後十日內向本院提出上訴狀( 須附繕本 )。
                                        法院書記官  莊  金  屏
中    華    民    國      九  十      年      十      月      二十五    日
槍砲彈藥刀械管制條例第十一條第四項
未經許可，持有、寄藏或意圖販賣而陳列第一項所列槍砲者，處一年以上七年以下有
期徒刑，併科新臺幣七百萬元以下罰金。


司法院資訊處製作；財團法人民間司法改革基金會備份。
